# 对股权激励和股份支付的疑问

提问人：业 精于勤 @ 荒于嬉 时间：2021-06-06 08:01:42
1 、下述案例是否可以认为符合股份支付的定义，但是不符合《上市公司股权激励管理办法》第八条第二款规定，所以如果猪蹄是上市公司，该股权激励无法实行；
2 、股权激励和股份支付的区别是什么
摘自瑞华研究问题1-4-20（股份支付的判断5——向实际控制人兼董事长发行股份是否属于股份支付）”由于A公司是向持股11.25%股份的实际控制人之一发行股票，参照《上市公司股权激励管理办法（ 2018 年修订）》（中国证券监督管理委员会令第 148 号）第八条第二款的规定：“单独或合计持有上市公司5%以上股份的股东或实际控制人及其配偶、父母、子女，不得成为激励对象”。所以，A公司管理层认为该次发行股票不构成股份支付。
解答：
我们理解：证监会第 148 号令《上市公司股权激励管理办法（ 2018 年修订）》第八条第二款的规定，是为了规避控股股东或实际控制人侵害公司或中小股东利益，因此将控股股东个人或实际控制人个人及其直系亲属排除在激励对象之外。该规定并非对会计上是否属于股份支付的激励对象界定，不能作为认定此次低价发行是否包含股份支付因素的依据。

回答人：chenyiwei
1 、这首先是合规性问题，方案在制定阶段就需要确保合规，避免出台时就确定无法落地的情况出现。
2 、股份支付是会计上的概念；股权激励更多地是法律上的概念。股权激励这一提法更强调该操作的目的，而股份支付则体现了交易的表现形式。